---
title: "test2"
author: "Hojin Choe"
date: '2020 9 26 '
output: html_document
---

```{r setup, include=FALSE}
knitr::opts_chunk$set(echo = TRUE)
```

```{r}
head(mtcars, 5)
N <- nrow(mtcars)
```


mtcars 데이터셋에 포함된 자동차는 `r N`개다.

# 1.6 YAML  

- R markdown 문서의 가장 처음에 정의하는 metadata  
- .Rmd 파일을 .md 파일로 변환 후 최종 출력 문서 생성 시 필요한 pandoc의 옵션을 설정하는 것과 같은 의미임  
- 일반적으로 문서 형태 및 생성을 위해 사용하는 R package(예 : bookdown, officedown, rticles 등)에 따라 YAML 구성 요소가 달라짐  




## 기본 문법  
- /# : 주석처리  
- YAML 문서의 시작과 끝은 ---로 정의함  
- 기본적으로 콜론( : )으로 구분된 태그(키) : 값 쌍으로 구성됨 -> key : value  
  - 여기서 콜론 바로 다음에는 반드시 공백문자가 있어야 함  
- 한 key의 하위 키는 리스트 형태로 표현하고, 하위 키는 두 개 이상의 스페이스로 공백을 주어 표현  


---
key : value
  subkey1 : value1
  subkey2 : value2
    subsubkey1 : value3
---  


## R Markdown 기본 YAML 구조  
```{r}
# ---
# title : "문서 제목" # 일반적으로 따옴표 사용
# subtitle : "문서 부제목"
# author : "문서 작성자"
# date : "문서 작성일자"
# output : 
#   - "html_document"
#   - "word_document"
#   - "pdf_document"
#   - "md_document"
#   - "isoslides_presentation"
#   - "slidy_presentation"
#   - "beamer_presentation"
# bibliography : 참고문헌.bib # bibtex 서식 활용
# .
# .
# .
# ---

```




## 1.7 참고문헌 인용  
- 참고문헌 정보가 BibTex 포맷으로 저장된 .bib파일을 YAML에 선언 후 인용 가능  
- 강의 3주차-03 21분정도 부터 참고  


### Bibtex 참고문헌 입력 형태  

@ article{Shea2014,  
author =    {sHea, Nicholas and Boldt, Annika},  
journal =   {Trends on Cognitive Sciences},  
pages =     {183 -- 193},  
title =     {{Supra-personal cognitive control}},  
volum =     {18},  
year =      {2014},  
doi =       {10.1016/j.tics.2014.01.006},  
}  


### YAML에 bib 파일 지정  
```{r}
# ---
# title : "Citataion test"
# bibliography : example.bib
# output : html_document
# ---

```




- BibTex 포맷은 Google Scholar 에서 쉽게 획득 가능  
- Citaion 스타일은 YAML 해더에 cl: style.csl로 변경 가능하며 [Zotero](https://www.zotero.org/)에서 .csl파일 다운로드 가능  
